【裁判字號】    95,交聲,279
【裁判日期】    950818
【裁判案由】    違反道路交通管理處罰條例聲明異議
【裁判全文】
臺灣桃園地方法院刑事交通事件裁定
原處分機關  交通部公路總局新竹區監理所桃園監理站
異  議  人  甲○○
上列受處分人因違反道路交通管理處罰條例案件，對於交通部公
路總局新竹區監理所桃園監理站95年5 月24日所為之裁決（桃監
裁字第裁52─DA0000000 裁決書），聲明異議，本院裁定如下：
    主  文
異議駁回。
    理  由
一、本件原處分機關裁處意旨略以：異議人即受處分人甲○○所
    有之車牌號碼：VO-2829 號自用小客車，於民國95年4 月1
    日12時56分許，停放在桃園縣蘆竹鄉○○○街43號前，經員
    警以有「併排停車」之違規行為，而製單舉發。嗣將舉發單
    送達於受處分人，受處分人於舉發通知單上所載應到案日期
    前向原處分機關提出申訴，經原處分機關請舉發單位調查結
    果，仍認受處分人有前開違規行為，原處分機關乃依前揭道
    路交通管理處罰條例第56條第1 項第6 款，及違反道路交通
    管理事件統一裁罰基準表之規定，裁處受處分人罰鍰新臺幣
    （下同）1200元。
二、聲明異議意旨則略以：南順六街交通管制標線有缺失，異議
    人於95年4 月28日、29日連續2 日拍攝該路段違規停車狀況
    ，無論何時均許多車輛違規停在該處，為此依法聲明異議云
    云。
三、按「汽車駕駛人停車時，有左列情形之一者，處新臺幣六百
    元以上一千二百元以下罰鍰：‧‧‧六、不依順行方向，或
    不緊靠道路右側，或併排停車，或單行道不緊靠路邊停車者
    。」，道路交通管理處罰條例第56條第1 項第6 款亦有明文
    。次按路面邊線，用以指示路肩或路面外側邊緣之界線。其
    線型為白實線，線寬為15至20公分，整段設置。但交岔路口
    及劃設有禁止停車線、禁止臨時停車線處或地面有人行道之
    路段得免設之，道路交通標線標誌號誌設置規則第183 條規
    定明確。是以，在未設有禁止停車標誌或劃有禁止停車標線
    之白實線道路邊緣外側雖可停放車輛，惟仍應遵守前開停車
    規定，至為灼然。
四、經查：
  (一)異議人確實有於95年4 月1 日12時56分許，將所有車牌號碼
    VO-2829 號自用小客車停放於桃園縣蘆竹鄉○○○街43號前
    車道邊線白實線之內側併排停車之事實，為異議人所不爭執
    ，並有舉發照片1 張在卷可稽，足堪認定。
  (二)雖異議人陳稱：該路段原劃黃線，後來劃成白線，使民眾誤
    以為可以停車云云。然在未設有禁止停車標誌或劃有禁止停
    車標線之白實線道路邊緣外側雖可停放車輛，惟仍應遵守前
    開停車規定，業如前述，而本件聲明異議人停放車輛之位置
    係在白實線之內側，依照異議人提供之相片觀之，車輛停放
    之位置已經停放在車道上接近中線，核其所為仍屬停放車輛
    不緊靠道路右側且併排停車之違規，甚為明確，是異議人前
    開辯稱，亦不足解免其所應負之責任。
  (三)至於有關異議人所指於95年4 月28日、29日連續2 日拍攝該
    路段違規停車狀況，無論何時均許多車輛違規停在該處云云
    ，然此乃他人之另一違規事由，與本件異議人之違規並無關
    係，非本院所得審酌範圍。又異議人所述南順六街交通管制
    標線有缺失，縱然屬實，均宜由異議人另循行政申訴管道向
    行政機關提出建議，附此敘明。
  (四)綜上所述，異議人確實有本件違規情事，原處分機關依道路
    交通管理處罰條例第56條第1 項第6 款、違反道路交通管理
    事件統一裁罰基準表之規定裁處受處分人即異議人罰鍰新臺
    幣1200元，並無不當。本件異議為無理由，應予駁回。
五、據上論斷，應依道路交通案件處理辦法第19條，裁定如主文
中    華    民    國    95    年    8     月    18    日
                        臺灣桃園地方法院交通法庭
                                法  官  黃永定
以上正本證明與原本無異。
如不服本裁定，應於裁定送達後5 日內向本院提出抗告狀。
                                書記官  施春祝
中    華    民    國    95    年    8     月    18    日


司法院資訊處製作；財團法人民間司法改革基金會備份。
